最　高　行　政　法　院　裁　定
　　　　　　　　　　　　　　　　　　 96年度裁字第00282號
抗　告　人　紅人傳播有限公司
代　表　人　甲○○　　　　送達.
上列抗告人因與相對人財政部臺北市國稅局間營業稅事件，抗告
人不服臺北高等行政法院中華民國95年6月15日94年度訴字第202
3號裁定，提起抗告，本院裁定如下：
　　主　文
抗告駁回。
抗告訴訟費用由抗告人負擔。
　　理　由
一、按抗告法院認抗告為不合法或無理由者，應為駁回抗告之裁
    定。
二、抗告意旨略謂：查抗告人曾於民國（下同）93年11月19日以
    掛號方式提請訴願機關（即財政部）延期送達訴願理由書，
    財政部業以93年12月9日台財訴字第09300597440號函核准抗
    告人於文到20日內提出訴願理由書。故抗告人於93年12月30
    日將訴願理由書送達相對人，並未有程序不合法之情事，爰
    請求廢棄原裁定。
三、被上訴人則以：查抗告人於93年10月20日收受原處分即相對
    人93年10月14日財北國稅法字第0930233882號重核復查決定
    書，有送達證書影本附卷可稽，因抗告人設址臺北市，毋庸
    扣除在途期間，計其30日之提起訴願期間，應自93年10月21
    日起算，至同年11月19日（該日為星期五）屆滿，抗告人遲
    至93年11月22日始提起訴願，亦有蓋於訴願書上之收文日戳
    可憑，其提起訴願已逾法定不變期間，自為法所不許，訴願
    決定雖漏未以其訴願逾期為程序駁回，而為實體上審酌，雖
    有未洽，惟其駁回結果相同，經原裁定以抗告人對之提起行
    政訴訟，即非合法，而予駁回與法並無不合，應予維持等語
    ，資為抗辯。
四、原裁定以：查抗告人於93年10月20日收受原處分即相對人93
    年10月14日財北國稅法字第0930233882號重核復查決定書，
    有送達證書影本附訴願卷可稽，因抗告人設址臺北市，毋庸
    扣除在途期間，計其30日之提起訴願期間，應自93年10月21
    日起算，至同年11月19日（該日為星期五）屆滿，抗告人遲
    至93年11月22日始提起訴願，亦有蓋於訴願書上之收文日戳
    可憑，其提起訴願已逾法定不變期間，自為法所不許，訴願
    決定雖漏未以其訴願逾期為程序駁回，而為實體上審酌，雖
    有未洽，惟其駁回結果相同，仍應維持。從而，抗告人對之
    提起行政訴訟，即非合法，乃裁定駁回抗告人在原審之訴。
五、本院查：按訴願之提起，應自行政處分達到或公告期滿之次
    日起30日內為之。且提起訴願逾法定期間或未於訴願法第57
    條所定期間內補送訴願書者，應為不受理之決定，分別為訴
    願法第14條第1項及第77條第2款所明定。查抗告人於93年10
    月20日收受原處分即相對人93年10月14日財北國稅法字第
    0930233882號重核復查決定書，有送達證書影本附訴願卷可
    稽，因抗告人設址臺北市，無扣除在途期間規定之適用，計
    其30日之提起訴願期間，應自93年10月21日起算，至同年11
    月19日（該日為星期五）屆滿，抗告人遲至93年11月22日始
    提起訴願，亦有蓋於訴願書上之收文日戳可憑，原裁定以其
    訴願已逾法定不變期間，駁回抗告人之訴，即無不合。本件
    抗告論旨，雖稱抗告人曾於93年11月19日以掛號方式提請訴
    願機關（即財政部）延期送達訴願理由書，並經財政部以93
    年12月9日台財訴字第09300597440號函核准抗告人於文到20
    日內提出訴願理由書云云。惟按訴願法第14條第3項規定：
    「訴願之提起，以原行政處分機關或受理訴願機關收受訴願
    書之日期為準。」係採到達主義，而非發信主義，故上述書
    狀發信縱在期間內，但到達訴願機關時已逾訴願期限，其原
    處分因救濟期間經過，而發生不可爭力，不因訴願機關是否
    准許訴願人補提訴願理由書而異，仍應認訴願逾期，是本件
    抗告人所述，並不足採。從而，應認本件抗告為不合法，應
    予駁回。
依行政訴訟法第104條、民事訴訟法第95條、第78條，裁定如主
文。
中　　華　　民　　國　　96　　年　　2　　 月　　8　　 日
                  第四庭審判長法  官　劉　鑫　楨
                              法  官  陳　秀　美
                              法  官　梁　松　雄
                              法  官　劉　介　中
                              法  官　戴　見　草
以  上  正  本  證  明  與  原  本  無  異
中　　華　　民　　國　　96　　年　　2　　 月　　9　　 日
　　　　　　　　　　　　　　　書記官　吳　玫　瑩
